【裁判字號】    98,附民上,33
【裁判日期】    980805
【裁判案由】    損害賠償
【裁判全文】
臺灣高等法院高雄分院刑事附帶民事訴訟判決
上  訴  人
即  原  告  甲○○
被上訴  人
即  被  告  乙○○
上列當事人間因損害賠償附帶民事訴訟案件，上訴人不服臺灣高
雄地方法院中華民國98年4 月28日第一審附帶民事訴訟判決（98
年度附民字第91號），提起上訴，本院判決如下：
    主  文
原判決撤銷，發回臺灣高雄地方法院。
    事實及理由
一、上訴人部分：
(一)、聲明：原判決廢棄，發回臺灣高雄地方法院。被上訴人應給
    付上訴人新臺幣（下同）500 萬元，暨自本刑事附帶民事起
    訴狀繕本送達翌日起至清償日止，按年利率百分之5 計算之
    利息。上訴人願供擔保，請准宣告假執行。
(二)、陳述略以：被上訴人於91年4 月9 日前某日、91年7 月25日
    前某日，向上訴人借款，並於高雄市○○路、九如路口之花
    旗銀行高雄分行，交付上訴人供擔保並保證一定兌現之200
    萬元、300 萬元支票，上訴人始不疑而匯款至被上訴人指定
    帳戶，被上訴人遂行詐騙之行為實為高雄地區，原審法院就
    本件刑事案件自有管轄權，原判決卻認刑事判決諭知管轄錯
    誤，並移送於臺灣臺中地方法院，應併就本件附帶民事訴訟
    為相同之諭知，自有違誤。上訴人業已聲請檢察官就原審刑
    事判決提起上訴，併求為如上所述之聲明。
二、被上訴人部分：未為任何聲明或陳述，亦未提出任何書狀。
三、按附帶民事訴訟除本編有特別規定外，準用關於刑事訴訟之
    規定；又第二審法院認為上訴有理由，或上訴雖無理由，而
    原判不當或違法者，應將原審判決經上訴之部份撤銷，就該
    案件自為判決。但因原審判決諭知管轄錯誤、免訴、不受理
    係不當而撤銷之者，得以判決將該案件發回原審法院，刑事
    訴訟法第490 條、第369 條第1 項後段定有明文。經查本件
    刑事訴訟部分，業經本院認定原審法院有管轄權，因而將原
    判決撤銷，發回臺灣高雄地方法院在案（本院98年度上易字
    第480 號），則上訴人上訴意旨，執此指摘原判決不當，為
    有理由，自應由本院將原判決撤銷。又刑事訴訟法第九編「
    附帶民事訴訟」關於第二審法院對於原審判決諭知附帶民事
    訴訟管轄錯誤係不當之情形，並無特別規定，則依據上開說
    明，自應準用刑事訴訟法第369 條第1 項後段規定，由本院
    將原審附帶民事訴訟判決撤銷後，併予諭知發回原審法院另
    為適當之判決，並不經言詞辯論為之。
據上論結，應依刑事訴訟法第490 條前段、第369 條第1 項前段
、第372 條，判決如主文。
中    華    民    國    98    年    8     月    5     日
                刑事第一庭  審判長法  官  郭雅美
                                  法  官  徐美麗
                                  法  官  張意聰
以上正本證明與原本無異。
本判決不得上訴。
中    華    民    國    98    年    8     月    5     日
                                  書記官  陳金


司法院資訊處製作；財團法人民間司法改革基金會備份。
